# 2014 《CAS 2—长期股权投资》VS 2006《CAS 2—长期股权投资》

提问人：zico9999 时间：2014-03-19 20:39:40
及时啊！哪位老大知道今年还要出几个新准则啊真是期盼新的准则应用指南啊

回答人：chenyiwei
还有第 41 号——在其他主体中权益的披露，以及对 37 号（金融工具列报）进行修订等。

提问人：天堂里游走的猫 时间：2014-03-20 10:13:50
按新准则，因减少投资，至不具备控制和重大影响的处置后的剩余股权应当改按《企业会计准则第 22 号——金融工具确认和计量》
核算。可如果减少后，是没有公允价的咋整？金融资产不都是以公允价计量的么？

回答人：chenyiwei
难以确定公允价值的，可按成本计量。见《企业会计准则第 22 号——金融工具确认和计量》第三十二条（二）。